---
title: "R Aplicado a la Meteorologia - Basico"
subtitle: "Clase 2 - Manejo de tablas"
author: "Dante Castro Garro"
date: "2019-06-01"
output: 
  xaringan::moon_reader:
  lib_dir: libs
  nature:
    countIncrementalSlides: false
---

```{r setup, include = FALSE}
options(htmltools.dir.version = FALSE)
```

# Ambiente de trabajo

R siempre trabaja en una carpeta. Por defecto, suele ser `"C:/Users/usuario/Documents/"`

¿Pero como podemos estar seguros?

--

El comando `getwd()` nos indicara la carpeta donde estamo trabajando.

```{r, evals = TRUE}
getwd()
```

---

# ¿Cómo lo cambiamos?

Podemos utilizar el comando `setwd()`, donde deberemos colocar la ruta de la carpeta a la que deseamos cambiar.

`setwd("D:/Datos")`

--

Hay que tener cuidado en la forma en cómo escribimos la ruta. No es lo mismo usar `"/"` a usar `"\"`.

--

- `setwd("D:\Datos")` forma incorrecta.

- `setwd("D:/Datos")` forma correcta. 

--

- `setwd("D:\\Datos")` también es correcto. 

---

# ¿Y cómo chequeamos el contenido de la carpeta de trabajo?"

Eso puede hacerse con el comando `list.files()`

```{r}
list.files()
```

Esto lo utilizaremos más adelante, 

.large[no lo olviden!]

---

class: inverse, center, middle

# Ahora si continuemos donde nos quedamos la semana pasada.

---

# Estructura de datos
## Dimensiones
